臺灣臺東地方法院刑事判決
110年度訴字第145號
公  訴  人  臺灣臺東地方檢察署檢察官
被      告  許笠煒（原名許竣智）



選任辯護人  蕭芳芳律師
上列被告因違反毒品危害防制條例案件，經檢察官提起公訴（11
0年度偵字第2678號、第3065號），本院判決如下：
    主  文
許笠煒犯如附表一編號一至編號十二主文罪名及宣告刑暨沒收欄
所示之罪，所處之刑及沒收之物均如附表一編號一至編號十二主
文罪名及宣告刑暨沒收欄所載。應執行有期徒刑貳拾年。
其餘被訴部分無罪。
    事  實
一、許笠煒明知海洛因具有成癮性、濫用性及對社會危害性，業
    經主管機關公告為毒品危害防制條例第2條第1項、第2項第1
    款之第一級毒品，未經許可，不得非法販賣、持有，竟無視
    禁令，分別基於意圖營利販賣第ㄧ級毒品之個別犯意，均持
    所有搭配門號0000000000號華碩牌黑色行動電話1支（IMEI
    為000000000000000號、000000000000000號，含SIM卡1枚、
    白色背蓋1個）作為連絡工具，如附表一編號1至編號12所示
    之交易對象，分以如附表一編號1至編號12所示之號碼撥打
    來電後，許笠煒分別於附表一編號1至編號12所示之時間，
    均在臺東縣○○市○○街00號住處，以如附表一編號1至編號12
    所示之金額，販賣所持如附表一編號1至編號12所示之第一
    級毒品海洛因，給如附表一編號1至編號12所示之交易對象
    ，獲取如附表一編號1至編號12所示之所得。嗣經依法實施
    通訊監察，為警持搜索票於民國110年8月23日7時許，在前
    述許笠煒住處搜索，扣得該行動電話1支等物，始因而循線
    查悉前情。
二、案經臺灣臺東地方檢察署檢察官指揮臺東縣警察局移送臺灣
    臺東地方檢察署檢察官偵查起訴。
    理  由
壹、程序部分
一、按被告以外之人於審判外之言詞或書面陳述，除法律有規定
    者外，不得作為證據。又當事人、代理人或辯護人於法院調
    查證據時，知有第159條第1項不得為證據之情形，而未於言
    詞辯論終結前聲明異議者，視為有前項之同意，刑事訴訟法
    第159條第1項、第159條之5分別定有明文。查卷附據以嚴格
    證明犯罪事實之屬傳聞證據之證據能力，當事人與辯護人於
    本院審判中均同意作為證據（本院卷一第141頁、第312頁）
    ，本院審酌各該證據方法查無有何違反法定程序取得之情形
    ，亦無顯有不可信及不得作為證據等情，再經本院審判期日
    依法進行證據調查、辯論程序，被告許笠煒訴訟上程序權已
    受保障，因認適當為判斷之憑依，故均有證據能力。
二、至於辯護人於本院審理時一度為被告聲請：「希望針對證人
    陳有生、謝志忠、楊朝欽能夠傳喚警方人員說明對於蒐證影
    帶之蒐證情形如何，因為看起來警方應該是以通訊監察譯文
    來對比蒐證照片，但警方蒐證照片是靜態的，沒有動態的蒐
    證影像，所以希望能夠傳喚警方來說明當時如何比對現場的
    蒐證，而且警方蒐證時間也很長，為何沒有以現行犯來逮捕
    被告。也可以用函文的方式先函詢警方說明比較瞭解現場蒐
    證過程來比對監視器跟現場蒐證紀錄，再根據影像中出現的
    車牌、車號去查誰的」等語（本院卷一第367頁），而經本
    院函詢警方提供蒐證光碟，再經本院勘驗等情，有臺東縣警
    察局111年1月25日東警刑偵一字第1110003632號函附之職務
    報告、被告涉嫌販賣毒品案犯罪時、地一覽表、車牌號碼00
    0-0000號基本資料及車輛紀錄等、本院111年2月25日審理筆
    錄勘驗內容及附件截圖各1份在卷可證（本院卷二第29頁至
    第37頁、第78頁至第81頁、第107頁至第153頁），故待證事
    實有關警方蒐證經過已臻明瞭，另有關蒐證為何不逮捕乙節
    ，實乃警方偵查手段之採擇，與被告犯罪事實無重要關係，
    是依刑事訴訟法第163之2第1項、第2項第2款、第3款之規定
    ，認無再傳訊或函詢承辦警員之必要。嗣辯護人於本院審理
    時亦已撤回此證據調查之聲請（本院卷二第85頁、第235頁
    、第355頁），合先敘明。
貳、有罪部分　　
一、認定犯罪事實所憑之證據及其認定之理由
  ㈠訊據被告固自承其明知第一級海洛因未經許可，不得非法販
    賣，如附表一編號1至編號12所示之人，皆為購買第一級毒
    品海洛因，分以如附表一編號1至編號12所示之號碼，撥打
    其持所有搭配門號0000000000號行動電話，其與彼等分別於
    附表一編號1至編號12所示之時間，均在臺東縣○○市○○街00
    號其住處碰面。嗣經依法實施通訊監察，為警持搜索票於11
    0年8月23日7時許，在其住處，搜索扣得該行動電話1支（含
    SIM卡1枚、白色背蓋1個）等物之事實，但矢口否認有何販
    賣第一級毒品犯行。辯稱：我的電話從來不接。他們都是因
    為海洛因來找我，我都沒有賣給他們。他們都是說謊要害我
    。我要做案也要用A、B、C誰誰誰不同暗號，不可能所有的
    人暗號都一樣。他們來找我都拿不到，所以有恩怨，才把責
    任推給我。我電話不接，有些人就在我家外面喊我的名字，
    我爸在生病，我不得已出來看才見面，他們就吵著說要我幫
    他們找看看有沒有毒品，我不得不出來，說你們以後不要來
    找我：
　1.我跟王敏建認識10幾年，住不遠。他打電話來都是為了海洛
    因，我就是不接。我110年6月跟「許凱強」（後來警方查到
    「許凱強」是「陳凱強」）買3次。第1次我跟王敏建、楊朝
    欽3人合資，第2次我跟王敏建2人合資，第3次我自己買，都
    新臺幣（下同）2700元約1公克。第1次我跟王敏建、楊朝欽
    3人合資，起先楊朝欽來家裡找我，跟我說「陳凱強」有海
    洛因，「陳凱強」因為楊朝欽有心臟病不要賣，所以楊朝欽
    找我合資，後來王敏建也來我家找我說要合資，我確定「陳
    凱強」有海洛因後，我去找楊朝欽、王敏建收錢，1人出900
    元，3人合資2700元，就去跟「陳凱強」買海洛因3包，我再
    拿去分給王敏建、楊朝欽。第2次也是王敏建到我家來找我
    ，我確定「陳凱強」有海洛因之後，我就跑去告訴王敏建，
    看王敏建要不要合資，王敏建就拿900元給我，我連著自己1
    800元去跟「陳凱強」買海洛因3包，我就拿1包去給王敏建
    。
　2.我與侯傑晟不熟，他打電話找我目的就是海洛因，他在醫院
    聽到人家說可以來找我買海洛因，在我家門口等我，我跟他
    不熟，怎麼可能幫他拿海洛因？
  3.我跟闕坤泉在醫院喝美沙冬見到認識而已，他問我有沒有海
    洛因？我跟他說我沒有。
　4.我跟楊朝欽、王敏建110年6月，3人合資向「陳凱強」買海
    洛因，楊朝欽交900元給我。楊朝欽6、7月間還臉書傳訊給
    我「許凱強出事了，請水電工會幫忙」。
　5.謝志忠找我也是因為海洛因。這次完全沒有交易。110年8月
    ，謝志忠來跟我講說他有海洛因，他跟1個叫「李國成」現
    改名叫「李宗穎」的人拿，我要的話可以找他，我被抓到的
    那包海洛因，是謝志忠拿給我的等語。
　  辯護人為其辯護：檢察官認為被告要求證人以公共電話撥打
    其手機，以不出聲之方式來達到販賣第一級毒品之目的。誠
    如被告所述，當時他父親生病，蒐證畫面有些甚至沒有被告
    出現，頂多看到被告下來，也完全沒有錄到被告跟證人一手
    交錢一手交毒。被告與證人認識的緣由，都是因為去衛生福
    利部臺東醫院（下稱「部東」）做美沙冬的治療，是不是因
    為這樣口耳相傳，才會打電話，想要向他購得海洛因？警方
    以守株待兔的方式偵辦，不能講說在養案，可是被告確實有
    這些犯行的話，至少某個成熟時期應以現行犯逮捕，為什麼
    沒有？顯示並沒有非常明確販毒之犯行，才會累積這麼多。
    從照片或證人指述，都不足擔保被告販賣海洛因給證人，依
    照罪疑惟輕原則，請求為無罪諭知。對於被告所辯與王敏建
    、楊朝欽合資購買部分，至多構成幫助施用第一級毒品罪：
　1.王敏建可能是去被告住處送水。提示蒐證畫面後，王敏建也
    說可能是去找被告取得毒品，此係臆測之詞。尤其被告也有
    提到跟王敏建合資向「陳凱強」購毒，王敏建審理時也說「
    有時候給被告錢，他會說還沒有，他會處理完再打給我」，
    可以證明被告所說跟王敏建合資向「陳凱強」購毒並非空言
    。郭昱峰警詢時也提到他跟王敏建合資購買，王敏建1個小
    時內會回來，審理時又說1個小時可能是大約的時間，也不
    是絕對。足見被告所述其與王敏建合資購買可信。
　2.侯傑晟不能排除是在跟被告聊天。被告質疑為何警方因為侯
    傑晟聲稱他沒有施用毒品，就沒對他驗尿？侯傑晟說總共跟
    被告買了5次海洛因，問他重量多少？他說他沒有秤而不清
    楚，這違反常情。侯傑晟警詢時所述購買時間，有說6至8月
    ，有說5至7月；還有說晚上，跟起訴書所載不同。
　3.闕坤泉說他的親戚與被告有糾紛，與被告也有口角，認為有
    恩怨糾紛。闕坤泉花了1000元卻說不知道買到多少公克海洛
    因，顯然與吸毒者錙銖必較之常情有違。
　4.楊朝欽說從未與王敏建及被告3人合資向「陳凱強」購買海
    洛因，然也說「反正錢就是給被告，不知道是不是合資」。
    對照蒐證畫面並無楊朝欽與被告一手交錢一手交貨，不能排
    除被告未販毒之可能。
　5.謝志忠說被告110年6月9日賣給他，到了同年8月20日採尿才
    施用，他又堅稱他的毒品來源只有被告，顯然很有問題等語
    。
　㈡經查：被告持搭配門號0000000000號華碩牌黑色行動電話1支
    （IMEI為000000000000000號、000000000000000號，含SIM
    卡1枚、白色背蓋1個）作為連絡工具，證人王敏建、侯傑晟
    、闕坤泉、楊朝欽、謝志忠皆為購買第一級毒品海洛因，各
    於附表一編號1至編號12所示之時間，分以如附表一編號1至
    編號12所示之號碼撥打，被告與彼等分別於附表一編號1至
    編號12所示之時間，均在臺東縣○○市○○街00號被告住處碰面
    。嗣經依法實施通訊監察，為警持搜索票於110年8月23日7
    時許，在前述被告住處，搜索扣得該行動電話1支等物之不
    爭執事實，據被告於本院訊問時、行準備程序時及審理時自
    承屬實（本院卷一第44頁、第142頁、本院卷二第237頁至第
    238頁），核與證人王敏建、侯傑晟、闕坤泉、楊朝欽於警
    詢時、偵查中及本院審理時之證述相符（詳如後述），有被
    告涉嫌販賣毒品案犯罪時、地一覽表、本院110年聲監字第5
    2號、聲監續字第190號、第241號、第313號通訊監察書、通
    訊監察譯文、本院110年度聲搜字第156號搜索票、臺東縣警
    察局刑事警察大隊搜索扣押筆錄、扣押物品目錄表各1份、
    扣押物品清單2份、扣押物品照片10張、臺東縣警察局111年
    1月25日東警刑偵一字第1110003632號函附之職務報告及被
    告涉嫌販賣毒品案犯罪時、地一覽表、車牌號碼000-0000號
    基本資料及車輛紀錄等、111年2月25日審判筆錄勘驗內容及
    附件截圖各1份在卷可稽（3065號偵卷第7頁至第13頁、第13
    1頁至第146頁、第147頁至第151頁、第153頁、第155頁至第
    159頁、本院卷一第117頁至第126頁、本院卷二第29頁至第3
    7頁、第78頁至第81頁、第107頁至第153頁），有搭配門號0
    000000000號華碩牌黑色行動電話1支（含SIM卡1枚、白色背
    蓋1個）扣案可憑。故此部分事實首應認定。
  ㈢附表一編號1至編號4部分
　1.證人王敏建於本院審理時證述：被告在買賣毒品，我跟他買
    過海洛因，交易模式是我打公共電話給他手機，電話掛掉後
    ，就直接去他住的地方找他，每次買大概是1000元，這樣的
    量不到1公克吧。【附表一編號1】照片中是我的AVN-6135號
    車子，騎機車的人是郭昱峰，我跟郭昱峰各出500元。我不
    確定這次有無交易成功，應該有。打給被告，他不知道是誰
    ，但是打了他就會下來看是誰，然後我們就見面，然後就買
    賣。【附表一編號2】我用公共電話打被告手機，接下來畫
    面車牌號碼是AVN-6135號，開車的人是我，站在我車外的人
    是被告，我應該是在跟被告買賣吧，也應該是買海洛因。這
    次的交易也是我打公共電話給被告，之後他就會到他家樓下
    拿毒品給我。我們就是用這樣子的方式配合。【附表一編號
    3】我用公共電話打被告手機，接下來畫面C00-0000號小貨
    車，是我開的，車旁邊穿短袖的男子是被告，我們應該是在
    買賣海洛因吧。也有可能是在賣礦泉水給被告，因為我有送
    水去他家過2、3次，我現在其實不太記得這次在做什麼。我
    在偵查中講在跟被告買海洛因，是正確的。所以是買海洛因
    ，而不是要送水。【附表一編號4】畫面中開車的人是我，
    車旁穿四角褲、沒有穿上衣的男子是被告，這通電話也都沒
    有講話聲音，我們在買賣毒品。以上4次都是跟被告買海洛
    因。交易模式都類似。被告叫我用公共電話打，他會把電話
    掛掉，然後他就會下來。因為我們都約在被告家附近世紀國
    堡公共電話，郭昱峰有看過被告。我知道被告有海洛因可以
    賣，因為他有跟我說，我跟他算是鄰居，不會住很遠，我們
    認識很久了。我跟被告連絡是要跟他買毒品，要不然就是送
    水去他家。4次都是要跟被告買海洛因，不是送水去他家。
    我是飲料行的司機，送水是被告跟我說他要，所以我就送過
    去，有時候我不敢很百分之百的確定，但是我知道有跟沒有
    這樣子而已。【附表一編號1】畫面應該是在世紀國堡樓下
    ，所以沒有看到被告，也有可能沒有遇到他。世紀國堡到被
    告住處用走路大概1分鐘吧。應該是不用1個小時那麼久，而
    有時候被告會比較晚下來。我打電話給被告，我沒有出聲音
    ，他下來以後，我們就遇到了，我現場跟他講一下。我跟郭
    昱峰合資過好幾次。如果這樣一直問我時間，說真的，我記
    不起來。這次有拍到我的車。我記得這次我跟郭昱峰應該是
    約毒品吧，要不然7點多要聊什麼？以實際上來講，7點多約
    ，應該就是去買毒品。這次早上7時跟中午12時，我都有跟
    郭昱峰碰面，有可能早上沒有交易成功，中午再碰1次面是
    想要交易成功。如果郭昱峰說他早上就有拿到毒品，就應該
    有，因為這次我也不是很確定，也有可能是郭昱峰說的，早
    上就拿到，中午只是要跟我聊天，因為我跟郭昱峰有時候會
    出來講話，或是吃飯，沒有每次都跟毒品有關。我比較習慣
    早上跟被告買毒品。【附表一編號2、4】時間是上午6時57
    分、6時52分，這是我習慣買毒品的時間，因為我8點以前要
    到太平上班。我們沒有中午休息時間。晚上6點半下班。【
    附表一編號1】中午是我有時候送市區的話，就會約郭昱峰
    一起說說話還是吃飯聊天。這次110年3月20日上午7時、中
    午12時兩個時段，我和郭昱峰去跟被告拿毒品，是早上比較
    有可能。我跟郭昱峰的交情算還不錯，他會知道跟我一起去
    買毒，也是我跟他講的。我們都在工作，都是辛苦錢，我們
    就講說不要花很多，1人500元，因為被告不接受1次買500元
    ，所以我和郭昱峰就1人出500元。0000000000號的電話是被
    告直接告訴我的，我跟他連絡的電話都是這支，被告要叫水
    或酒，也是用這支電話打給我，不會用別的電話打給我，而
    且是他連絡我，就說他要水或要什麼，講幾箱。如果是我打
    電話過去，被告沒接電話的情況，就跟酒或水沒有關係。4
    次譯文都是我打電話過去，被告沒有接的情況，而且那麼早
    ，一大早的話，應該就是毒品。被告也不會一大早叫酒跟水
    。【附表一編號3】我警詢時說這次上午11時22分在被告的
    住處前面交易海洛因，數量1小包，金額是1000元，是實在
    的。我也有在上班時間開著公司的小貨車去找被告買海洛因
    ，而不是要送水或酒。我確定這次不是送水、酒跟飲料，而
    是跟被告買海洛因。我跟被告買毒品，他可以直接把毒品從
    他身上拿出來給我並收錢，也有他問我要買多少？再回去拿
    我要的毒品來給我，兩種情況都有。郭昱峰不曾跟著我去找
    被告毒品交易，因為被告有說希望我不要帶人去。我用公共
    電話，也是被告要求我的。如果是為了水、酒要連絡被告，
    我會用自己的手機連絡他。要是為了毒品，我還是有可能用
    自己的手機打給被告，也會用公共電話打給被告。如果用公
    共電話打給被告，一定就是為了毒品。我不會為了水、酒的
    事，用公共電話連絡被告。我不知道被告所說跟我一起合資
    找其他人買毒品，有可能他跟我拿錢，然後他怎麼處理，我
    不知道，他有比較晚給我過。我不認識楊朝欽。有可能我給
    被告錢，然後他怎麼去處理，我就不知道。只有我給被告錢
    ，然後他說晚一點給我、他會處理完再打給我，類似這樣的
    話。他沒有跟我講過要一起出資、合資的事。我不知道這樣
    算不算合資。我除了被告沒有其他的海洛因來源。我施用的
    毒品也只有海洛因。被告跟誰買我不知道（本院卷一第246
    頁至第278頁）。我和郭昱峰一起合資，由我去買毒品，買
    回來的毒品，我們會一起用掉。【附表一編號1】這次買回
    來的毒品也是一起用掉的等語（本院卷一第286頁）。
  2.證人郭昱峰於本院審理時證述：我不認識被告，我認識王敏
    建1、2年了，我有跟王敏建一起買過第一級毒品海洛因，我
    們都是電話連絡，1人出500元這樣去拿的。我不知道是跟誰
    買，我們約在世紀國堡，王敏建住在那邊附近，我把錢拿給
    王敏建，王敏建去拿回來，然後我們2個一起用。【附表一
    編號1】這是我的摩托車、車子是王敏建。這次我們1人出50
    0元，要去買海洛因。地點在世紀國堡，我就在那邊等，不
    知道王敏建拿去哪裡。王敏建不一定多久會回來，有時候10
    幾分，有時候半小時，都不一定的時間。我沒看過王敏建去
    哪，也沒問過王敏建是跟誰拿。同1天中午又碰面，是我要
    拿錢還他，因為早上王敏建先幫我出錢，我中午再打電話給
    他，拿錢還他。這天只有買1次。時間那麼久了，我忘記這
    次早上王敏建去了多久以後才回到世紀國堡。我警詢時說「
    我就在那邊等他，他1個小時內會回來」意思是有時候40幾
    分，有時候快1個小時，或是半個小時。我跟王敏建各出500
    元，1000元由王敏建出面去跟人家買毒品，這樣算是合資。
    我們合資都1000元，拿回來就分一分用掉等語（本院卷一第
    279頁至第286頁）。
  3.核附表一編號2至編號4部分，蒐證畫面俱係被告走來證人王
    敏建汽車副駕駛座旁探身動作呈現面交事實，與證人王敏建
    證述之購毒歷程相符。附表一編號1部分，證人郭昱峰與被
    告素無往來，依其等合資推由證人王敏建出面購毒朋分事實
    ，並無直接指向被告或任何他人，參以其購毒次數較少，衡
    情對於交易完成記憶清晰，復與證人王敏建通常一早上班前
    向被告購毒之情節吻合，認其證述合資購毒結果成功情節，
    應非子虛。又依證人王敏建證述面交原因，其打公共電話不
    交談掛斷後前往被告住處必為購毒，即非所謂之3人或2人合
    資向「陳凱強」購毒云云，不曾被告在證人王敏建一早上班
    前叫水，也不會證人王敏建與郭昱峰一早出來聊天，更沒有
    證人王敏建為了送水特地去打公共電話。證人王敏建、郭昱
    峰於本院審理時證述內容與其等於警詢時、偵查中所述前後
    大致相同（監他卷第63頁至第70頁、第75頁至第76頁、第91
    頁至第101頁；監他卷第77頁至第82頁、第91頁至第101頁）
    。依證人王敏建於本院審理時出諸「應該」、「可能」、「
    不太記得」、「不是很確定」等有利於被告所言，無非因向
    被告購毒多次，又時隔久遠，而經提示證據後亦已喚起其記
    憶，依其反覆回溯事發記憶審慎斟酌證述，毫無浮誇之虞。
    況證人王敏建與被告為鄰居，彼此往來頻密，並無仇怨嫌隙
    ，更毋庸虛編杜撰雙方毒品交易反陷己罪。至證人王敏建合
    資購毒至朋分證人郭昱峰之間，因被告住處與世紀國堡大樓
    相距甚近，為免第三人不必要牽涉其中，來回途中繞行或逗
    留亦屬合理，至多涉及證人王敏建是否利用「合資」機會另
    從中分裝增減給證人郭昱峰，與被告無關，無從解免被告之
    罪責。綜上，依證人王敏建、郭昱峰證述，可知被告分別於
    附表一編號1至編號4所示之時間，均在臺東縣○○市○○街00號
    住處，以如附表一編號1至編號4所示之金額，販賣如附表一
    編號1至編號4所示之第一級毒品海洛因給證人王敏建之事實
    。
  4.被告固以前揭情詞置辯。茲據被告於警詢時、偵查中、本院
    訊問時供稱：
  ⑴【附表一編號1】我不知道在做何事（3065號偵卷第22頁至第
    23頁）。【附表一編號2】我跟王敏建說要叫他送礦泉水來
    給我（3065號偵卷第25頁）。【附表一編號3】他送礦泉水
    來給我。（後稱）我交代他送礦泉水來給我而已（3065號偵
    卷第26頁）。【附表一編號4】他送礦泉水給我（3065號偵
    卷第27頁）。
　⑵【附表一編號1】我沒有跟他聯繫（2678號偵卷第15頁）。【
    附表一編號2】我沒有跟任何人連繫，我請他送水，我在跟
    他講要送水，我當時沒有拿貨（2678號偵卷第15頁）。【附
    表一編號3】我沒有跟任何人連繫，我在叫他送水（2678號
    偵卷第17頁）。【附表一編號4】我沒有跟任何人連繫，我
    拿送水的錢給他（2678號偵卷第17頁）。
　⑶這4次是有如聲押書所載王敏建與我接觸（2678號偵卷第52頁
    至第53頁）。王敏建來找我要毒品，我沒有賣他，我是與王
    敏建公家「合資」買的（2678號偵卷第52頁）。
　⑷王敏建、楊朝欽2人來找我請我幫他們買毒品，我幫他們買，
    是沒有代價的，因為他們說很痛苦，他們2人都是到我家叫
    我，我就下來，中間沒有先連絡。他們先到我家說要1000元
    的毒品，接著他們拿900元給我。我手上有毒品，我就可以
    直接給他們，因為我買了很多量，自己用，我也是「ㄧ樣價
    錢」給他們，沒有賺利差，因為他們在工作沒有錢，就拿90
    0元給我，我也是給他們「同樣的量」。我幫忙做便當、洗
    便當，每月收入2萬多元，疫情之後，我就休息。我虧本、
    沒價差，因為他們不是來很多次。王敏建每次都拿900元而
    已（2678號偵卷第52頁至第54頁）。
　⑸110年6月間，楊朝欽介紹我到許凱強（警方查證為陳凱強）
    住所，由我進入購買，總共購買3次，第1次是在110年6月間
    某日晚上6至7時楊朝欽跟我一起去陳凱強住所，以2700元向
    陳凱強購買海洛因3包（總重約1公克），將其中1包海洛因
    交給楊朝欽，再將另1包海洛因拿去王敏建家給他；第2次11
    0年6月間某日晚上6至7時是我自己騎機車前往陳凱強住所以
    2700元向陳凱強購買海洛因3包（總重約1公克），我在陳凱
    強住所門口叫他，他應門出來，我要海洛因，請他幫我買，
    他就騎車出門，大概10分鐘後，他就拿著3包夾鏈袋裝海洛
    因回來給我；第3次110年6月間某日晚上6至7時，王敏建到
    我的住所找我要拿海洛因，但我沒有，我們就2人合資（我
    出1800元、王敏建出900元）由我騎機車到陳凱強住所，我
    在陳凱強住所門口叫他，他應門出來，我要向他買海洛因，
    我給他2700元即海洛因3包的錢，大概10分鐘後，他就拿著3
    包夾鏈袋裝海洛因回來給我，再將另1包海洛因拿去王敏建
    家給他云云（2678號偵卷第132頁至第133頁、本院卷一第36
    頁至第39頁、第43頁至第44頁）。
　5.顯然所述「送水」或「叫水」、「合資購買」或「代購」前
    後不一。所謂「送水」云云，均與蒐證畫面中被告走來證人
    王敏建汽車副駕駛座旁探身動作呈現面交事實不符。何況「
    叫水」自當雙方事前電話連絡言明確認配送標的、數量、時
    間、地點或受貨人等情，絕無遮遮掩掩，打電話不交談掛斷
    再過來碰面叫水之理。更毋庸為此麻煩去打公共電話。所述
    「合資」時間即110年6月間，既不足澄清其與證人王敏建【
    附表一編號1、2】分別於110年3月20日、同年5月11日間碰
    面交毒收錢之事實；「合資購買」次序即其係與證人王敏建
    、楊朝欽3人合資在前，與證人王敏建2人合資在後，亦與【
    附表一編號3、4、11】其先與證人王敏建碰面交易，後與證
    人楊朝欽碰面交易之事實不符，顯無足採。甚至「代購」雙
    方祇因毒品交易，豈能不加計算利益、成本及風險程度，是
    若無利可圖，已難想像被告何以願意反覆為對方「代購」第
    一級毒品。綜上，被告所述實無足取，適認所辯意在掩飾其
    與證人王敏建碰面交毒收錢之真實原因，應以證人王敏建、
    郭昱峰證述內容可信。
　㈣附表一編號5至編號9
　1.證人侯傑晟於本院審理時證述：我從朋友認識被告，我的是
    366-PQG號機車、BDV-0665號小貨車。我知道被告在賣第一
    級毒品海洛因，我跟他買過，我就打公共電話給他，然後他
    掛斷，我就去他家，他就會出來交易，有時候1000元，有時
    候他沒有東西，不會每次都交易成功。因為電話會錄音，就
    有默契乾脆不要講話好了，之後就變這樣了。【附表一編號
    5】0000000000號是我的電話，自己在用的，照片的車是我
    開的，車旁男子就是被告，我們應該是交易海洛因，不太有
    印象是否買成功，我在警局和地檢署講的都實話。有的有成
    功，有的沒成功。跟警察說這次有交易成功，我說的都是實
    在話。【附表一編號6】0000000000號的電話是我的，照片
    裡開車的人應該是我，這是我的車，車旁穿短袖短褲的男子
    是被告，這次也是一樣，要買海洛因。【附表一編號7】開
    車的人是我，旁邊上半身沒有穿衣服的男子是被告，這通公
    共電話是我打的。我用我的電話打，如果被錄到怎麼辦？所
    以我用公共電話。我在警局講的都是事實，這樣一項一項問
    我，叫我回想，我可能比較沒辦法。我回答警察說這次有交
    易成功，這是實話。【附表一編號8】照片裡騎機車的人是
    我，旁邊的男子是被告，我們這次一樣，也是買海洛因，我
    也是給被告1000元。【附表一編號9】照片BDV-0665號小貨
    車，開車的人是我，站在車子旁邊，手伸進去車子的人是被
    告，見面目的都一樣，也是要買賣毒品。這5次我跟警察、
    檢察官講說交易成功，都是實話。除了買毒品以外，我很少
    其他原因去跟被告見面。我可以確定這5次都是為了要買海
    洛因。其實我們沒有很熟，我也不知道他叫什麼名字。我都
    稱呼被告「峻智」。除了購買毒品以外，我也會因為朋友關
    係而接觸被告，就是工作經過那裡，打電話叫他出來講一下
    話，順便拿飲料給他而已。這5次不是講話拿飲料，因為我
    自己做的事情，我很清楚。不論是用公共電話或手機，我們
    彼此都沒有講話，我就去到被告家門口，如果我沒有看到他
    ，我會等大概10來分鐘吧。我們都不用講，就直接去到現場
    ，不講是誰，不約時間、數量。我拿多少錢給被告，他就給
    我多少。有時直接就把毒品交給我，有時還要再上樓。也有
    時被告說沒有東西，我就走了。警察問我有無施用安非他命
    及海洛因的習慣？我答沒有，因為抓到我的時候，我就沒有
    施用了，我的意思是我做筆錄的時候沒施用，警察沒有對我
    驗尿，因為他去我家搜，我也沒有東西讓他搜。從我打電話
    給被告，到我出現在他家門口，15分鐘內會到。從照片看，
    實際上很快就到了。我不會在他家外面大喊，單純就是等，
    他會自己出現，他每次出現的時間不一定，有時候很快，有
    時候比較久，我不知道他什麼時候開門。我工作是鐵工和種
    釋迦，去年疫情期間，我釋迦在整理，也蠻忙的。有時候我
    想說打公共電話比較好，我都是打世紀國堡那支公共電話。
    這5次我都是跟被告買1000元，我不知道重量多少，沒有很
    多，就一點點而已，我沒有辦法確定這個數字，因為我沒有
    秤，所以我不知道。那時候給我看的譯文很多，我只記得這
    5次而已。我無法解釋為什麼這5次照片我沒有請被告喝飲料
    ，我沒有跟被告很熟，我也無法解釋為什麼他拿毒品給我。
    我警詢時最後說到「購買的時間大約是5月到7月間的晚上」
    ，跟我的記憶好像有出入，應該是我印象中的時間不對，因
    為相片上有時間。是因為我的工作，如果我晚上噴藥，我沒
    有在記幾月幾日，除非是很大的日子要大整理，我才會記幾
    月幾日要做什麼。時間都有拍照拍得這麼明白了。並沒有被
    告所說我要跟他買毒品，恐嚇要「輸贏」。我都是自己的工
    作，所以有時候星期日我也是在做，有時候星期一到星期五
    人家上班，我在休息。應該是說我工作做到一段落，我就休
    息，沒有固定時間等語（本院卷一第287頁至第309頁）。
　2.核蒐證畫面俱係被告走來證人侯傑晟汽車駕駛座或機車旁伸
    手交付動作呈現面交事實，與證人侯傑晟證述之購毒歷程相
    符。證人侯傑晟出諸「應該」、「不太有印象」等有利於被
    告所言，無非因時隔久遠，而經提示證據後亦已喚起其記憶
    ，依其反覆回溯事發記憶審慎斟酌證述，及其無秤無法妄言
    重量，尚在情理，對照其證述「有時被告說沒有東西，我就
    走了」，「除了購買毒品以外，我也會工作經過那裡，打電
    話叫他出來講一下話，順便拿飲料給他」等語，亦係有利於
    被告之情形，無非係本於自身經驗如實證述，足稱信實。證
    人侯傑晟於本院審理時證述內容與其於警詢時、偵查中所述
    前後大致相同（監他卷第171頁至第179頁、第193頁至第198
    頁）。據證人侯傑晟於偵查中證述：我是在醫院喝美沙冬的
    人跟我提到，得知被告有在賣海洛因等語（監他卷第194頁
    ），可知其與被告主要為毒品往來，亦有時找被告聊天，往
    來頻密，顯無仇怨嫌隙。另證人侯傑晟於警詢時證述：我在
    2、3個月内即6月至8月間，有與「陳建華」一同駕駛BDV-06
    65自小貨車找被告購買海洛因，購買大約有4、5次，每次以
    1000元購得1小包，我與陳建華各出資500元（監他卷第172
    頁至第173頁），我與「陳建華」平常用LINE連絡，他的電
    話是0000000000。他會在臺東市卑南加油站的路邊等我去載
    他，一同駕駛車號000-0000自小貨車去找被告，大部分都是
    晚上，不然就是在假日一起去購買海洛因，買來後就在臺東
    市區的路邊我的車上一起施用。我們共同購買的正確時間我
    不清楚了，大約是在5月至7月間的晚上購買的等語（監他卷
    第179頁），即其與「陳建華」合資購毒經過，言下之意應
    與本案其單獨購毒事實無關，再由其於偵查中針對本案證述
    ：「（現場除了你與被告之外，有無其他人？）沒有」等語
    （監他卷第196頁），可知實屬二事，況本案案發時間等情
    係屬不爭執之事實，已有通訊監察譯文、蒐證畫面為憑，綜
    上，實無從以之彈劾其於本院審理時證述之憑信性。至證人
    侯傑晟110年8月23日警詢前是否施用毒品及後是否採尿送驗
    此節，因證人侯傑晟否認且未扣得施用毒品之器具，難認此
    與本案有何關聯性，無從解免被告之罪責。綜上，依證人侯
    傑晟證述，可知被告分別於附表一編號5至編號9所示之時間
    ，均在臺東縣○○市○○街00號住處，以如附表一編號5至編號9
    所示之金額，販賣如附表一編號5至編號9所示之第一級毒品
    海洛因給證人侯傑晟之事實。
  3.被告固以前揭情詞置辯。茲被告於警詢時與偵查中辯稱：
　⑴【附表一編號5-9】駕駛BDV-0665號小貨車、騎乘366-PQC號
    普重機之人我不知道是誰；我不認識侯傑晟（3065號偵卷第
    32頁、第33頁、第34頁、第35頁、第36頁）。車旁邊是我本
    人，我忘記、不知道在做何事（3065號偵卷第32頁、第33頁
    、第34頁、第35頁、第36頁）。
　⑵【附表一編號5】朋友開車經過，我跟他聊天（2678號偵卷第
    19頁）。【附表一編號6】我看到朋友出來打招呼（2678號
    偵卷第19頁）。【附表一編號7】我看到朋友開車，出來聊
    天（2678號偵卷第19頁）。【附表一編號8】我出來打招呼
    ，我手上拿的白色物體沒有拿給他，那是衛生紙，是我擦過
    鼻涕的衛生紙（2678號偵卷第19頁）。【附表一編號9】我
    跟朋友在聊天（2678號偵卷第21頁）。
　⑶我是有跟他接觸。他跟我說有誰來拿。「（為何他與你接觸
    這麼多次？）他說他人很難過、很難過」（2678號偵卷第54
    頁）。
　⑷他在車上要拿錢給我，我說沒有，我阻擋他，之後他來恐嚇
    我，說「我聽說你這裡有東西，而你不要給我，遇到要輸贏
    」（本院卷一第308頁至第309頁）。
　⑸他們就在外面喊我的名字，我爸在生病，我不得已出來看才
    見面，他們就吵著說要我幫他們找看看有沒有毒品云云（本
    院卷二第237頁）。
　4.被告所述顯然前後不一，且所謂不認識、或看到朋友出來打
    招呼、阻擋購毒反遭恐嚇「遇到要輸贏」、或逼不得已出來
    看看云云，與蒐證畫面俱係被告走來證人侯傑晟汽車駕駛座
    或機車旁伸手交付動作之事實不符。綜上，足認被告所辯意
    在掩飾其與證人侯傑晟碰面之真實原因，應以證人侯傑晟證
    述內容可信。
　㈤附表一編號10部分
　1.證人闕坤泉於本院審理時證述：我認識被告，我知道他有在
    買賣海洛因，我跟他買過，我本身有心臟病，在馬偕有病歷
    ，可能講得會不好，我的意思是我之前在地檢署與警局講的
    都是實話。【附表一編號10】照片騎K57-932機車的人是我
    ，這在「阿智」家，我說的「阿智」就是被告。這次我就是
    去買東西，刑事組那個照片都有照了，我不會辯了，沒辦法
    辯了啦，那個都有照到，我承認就是有買「東西」就對了。
    我說的「東西」是指海洛因。我跟被告買這樣1次1000元，
    多少公克我不知道。譯文中公共電話打到0000000000的手機
    ，都沒有講話，這是連絡的暗號啊，要向被告買毒品要用這
    種方式，就這樣子連絡，然後就過去。被告以前有幫我工作
    ，我有時候送工資過去給他，而他有工作，也會叫我去做。
    刑事組有跟監照相，還有很多，怎麼講？辯護人你就跟被告
    講，叫他承認，就1次而已，趕快服刑趕快回來，我也沒辦
    法替他再辯了，有就有，沒有就沒有，我也不要再講了。我
    偵查中說「我的親戚跟他有訴訟糾紛，有被他作證說賣海洛
    因，我自己也有跟他吵架」，當時我有想替他套，要替他講
    這個事情，說我跟他也有糾紛，可能會害他或什麼的，可是
    我後來想，相片都照得清清楚楚，我自己也有事情，我現在
    這麼多歲了，還帶1個孫子，如果我進去關，我的孫子要怎
    麼辦？我們2人相依為命。我有跟被告買，他真的也有賣我
    ，就承認沒關係，1次而已，說真的，我有想替他套，可是
    我怎麼套？我替他套，我自己會被抓去關，我作偽證的話，
    會被抓去關，他有沒有這樣想？這件事情，當時我有想替他
    套，可是人一說謊，就要講很多理由來編，我乾脆直接講。
    之前被告幫我工作已經很久了。我沒辦法替他辯了，有就有
    ，就是買那個1次就對了，假如我說謊，你們查出來，如果
    判下去，我孫子怎麼辦？我孫子現在才7歲而已（情緒激動
    並面帶哭泣），如果我去關，要怎麼辦？被告有沒有替我想
    ？有就是有，我不要再說了，我從年輕沾毒品到現在，人生
    的路途走了這麼多，現在才搞這種的，有時候想要自殺，可
    是放那個孫子在世間，要怎麼活？別人有沒有考慮我的情況
    ？我也有想替他套，我們也認識20幾年了，沒辦法替他解，
    就沒辦法替他解，你叫我替他怎麼解？如果我去關，誰來扶
    養我孫子？大家都是鄰居、朋友那麼久了，我這樣講下去，
    他又判那麼久，我請求法官判他輕一點，讓他早一點回家，
    他家裡還有爸爸媽媽，他們年紀又那麼大了，做錯就做錯了
    ，常常替人家想，我自己也吃虧，我從年輕到現在，也替人
    家扛過，這樣關來關去，1個家庭碎了，到現在只有1個孫子
    跟我在生活。我沒有親戚跟被告有訴訟糾紛，我那個時候這
    樣講，是想替他解掉這個。假如我說有，他會被判很久，我
    也認識他的爸爸媽媽，他那麼久才出來，他爸爸媽媽該怎麼
    辦？所以我心裡會不忍心。我不曾和陳有生一起去找被告買
    毒品。我吸食的毒品是海洛因，沒有其他的毒品。「阿智（
    指被告）」，那時候我去你家裡，我跟你說怪怪的，你都說
    沒有，照片都已經拍得清清楚楚，剩下的我可以替你套的，
    我替你套，但剩下那1張，我沒辦法套，那個清清楚楚，我
    如果替你套，你也知道我有1個孫子，誰要幫我帶孫子？我
    也知道，我們是好朋友，我也想替你解啊，我在地檢署也說
    了謊話，剛才人家就問我了，你告訴我，我要怎麼替你解啊
    ？那個也有錄音，什麼都有，如果不清不楚，我就替你解了
    ，總共好幾張，你怎麼沒有替我想等語（本院卷一第370頁
    至第380頁）。
　2.核蒐證畫面證人闕坤泉前往被告住處事實，與證人闕坤泉證述之購毒歷程相符。又證人闕坤泉於偵查中證述：我用公共電話打他手機，他會切掉，我就去他家，他就知道要拿給我等語（監他卷第55頁），是其打電話不交談掛斷後被告住處面交之購毒歷程，與證人王敏建、侯傑晟等其他證人證述之購毒模式吻合。證人闕坤泉無法確定重量，參其於警詢時證述：被告用小夾鏈袋裝海洛因粉末等語（監他卷第42頁），顯然小包少量，又無秤重，尚在情理，俱見其述毫無浮誇之虞。加以證人闕坤泉於本院審理時證述內容與其於警詢時、偵查中所述前後大致相同（監他卷第39頁至第43頁、第51頁至第59頁）。況證人闕坤泉認識被告家人，與被告往來多年，並無仇怨嫌隙。據證人闕坤泉於警詢時與偵查中所述曾有向被告購毒未果之事實，係有利於被告之情形，已見其係本於自身經驗如實證述。依證人闕坤泉於本院審理時自承，曾想要迴護被告為其解套，偵查中才說「親戚跟他有訴訟的糾紛，有被他作證說賣海洛因，我自己也有跟他吵架」等語，故為有利於被告之證詞，益見兩人關係頗佳，證人闕坤泉根本不希望被告因案受有刑事訴追或處罰，而被告亦無具體主張證人闕坤泉親戚某人誰與其有訴訟糾紛，遍查卷內復無任何證據得以證明證人闕坤泉有何誣指被告販毒之不良動機，足見證人闕坤泉所述不利於被告之內容，乃違反內心偏向被告之想法而據實證述，可信性甚高。綜上，依證人闕坤泉證述，可知被告於附表一編號10所示之時間，在臺東縣○○市○○街00號住處，以如附表一編號10所示之金額，販賣如附表一編號10所示之第一級毒品海洛因給證人闕坤泉之事實。
　3.被告固以前揭情詞置辯。茲被告於警詢時與偵查中供稱：
　⑴騎乘K57-932普重機的人我不認識，我不認識闕坤泉，我沒有
    販賣毒品給闕坤泉，我不認識他（3065號偵卷第29頁）。照
    片中的人是誰我不知道（2678號偵卷第23頁）。
　⑵我跟闕坤泉之前在省立醫院喝美沙冬認識，他跟陳有生在一
    起，他們一大堆來找我，我嚇到了（2678號偵卷第56頁）。
    我跟闕坤泉在部東喝藥遇到認識，他問我有沒有海洛因，我
    跟他說沒有云云（本院卷一第42頁）。
　4.被告所述顯然前後不一，且所謂不認識或不知道證人闕坤泉
    云云，實與事實不符，足認被告所辯意在掩飾其與證人闕坤
    泉碰面之真實情節，應以證人闕坤泉證述內容可信。
　㈥附表一編號11部分
　1.證人楊朝欽於本院審理時證述：我認識被告，他有在賣第一
    級毒品海洛因，我跟他買過海洛因，每次都是跟他買1000元
    大概1小包，我不知道幾公克，我的交通工具是摩托車，車
    牌號碼是136號，沒有別人在用，我跟他買毒，就是打公共
    電話，然後掛掉，然後直接到他家，他就出來了，電話裡面
    不會講話，他說掛掉，他就知道了，這個模式是他講的，他
    就是說掛掉就是他知道有打過來了。【附表一編號11】照片
    裡面的人是我，我在被告家門口旁邊，我打完電話要過去跟
    他拿毒品。這次有買毒成功，他有賣給我，我把公共電話掛
    掉後去他家，大概1分鐘左右，我打電話時在他家附近紅綠
    燈，就是世紀國堡大樓下面，有1個公共電話，從世紀國堡
    到他家樓下，大概不到1分鐘。我認識王敏建，我沒有跟王
    敏建及被告3人合資買海洛因，也沒有跟被告2人合資，據我
    所知，之前有1次我過去，然後他去跟人家拿，然後又回來
    。這次是單純我到被告家，然後他拿貨給我，不是他再去跟
    別人拿的。有時候我把錢給被告，他叫我等一下，他出去一
    下，他就去拿回來，這一點我是不大瞭解，我不知道算不算
    合資，反正就是錢給他就對了。我不認識「許凱強」，我是
    有1位同事叫陳凱強，可是他已經往生了，我不曾跟被告講
    過陳凱強有毒品，陳凱強是我同事，他去年7、8月往生，心
    肌梗塞死掉，我第1次跟許笠煒提到陳凱強，是說那是我同
    事，心肌梗塞死掉，因為我本身也有心臟病，裝過支架，而
    陳凱強就是這樣子莫名其妙死掉，在聊天中講到這個，跟那
    個（指毒品）完全沒有關係。我都是跟被告買的，除了他以
    外沒有其他毒品來源。我不曾因為陳凱強不賣毒品，就跑去
    找被告，叫他去跟陳凱強買，我也不知道，被告為何會這樣
    講。沒有這樣子的事情。這次我單純去找被告買海洛因，買
    1000元，夾鏈袋裝著的1小包，重量我不會講，我沒有秤過
    ，就一點點而已，我以前沒有買過金額比較多的海洛因，我
    就大概1000元，這次買到的海洛因跟我之前買的量都差不多
    。被告住我家附近，是在醫院替療的時候認識的，我也是聽
    人家說他那邊有。我偶爾施用海洛因，沒有施用其他的毒品
    。我除了海洛因去找被告之外，沒有其他的原因。因為我是
    做水電的，被告曾經跟我問過一些水電的問題，有想要叫我
    去幫他維修，我沒有進去幫他維修過，這也是我去找他買海
    洛因，他順便問我的。所以說我去找被告，都是因為毒品。
    我就是去買的時候，被告問水電的問題，幾乎都是大概講一
    下怎麼解決，叫他自己去解決而已，沒有專程去他家修水電
    。曾經有1、2次我去找被告，沒有買到，去了他就說沒有，
    或他人不在。照片這1次有買到。有沒有買到，我自己很清
    楚，就是有買到。我不曾跟被告和王敏建3人合資找陳凱強
    買毒品，也不曾跟王敏建和被告3人合資各出900元去買毒品
    。被告說「3人合資是楊朝欽先來找我，我們說要合資，後
    來王敏建也來找我，也是說我們要合資，然後我自己去找陳
    凱強，確定他那裡有東西，我才跟楊朝欽及王敏建收錢，我
    收好錢，再加上自己的900元，就去跟陳凱強買海洛因，分
    給楊朝欽及王敏建」，沒有這件事，我跟王敏建他們根本就
    不大熟，而且也沒有交集，我幹嘛跟王敏建合資？我跟被告
    比較熟，反正錢就是給他，但不知道是不是合資，反正就是
    跟他拿就對了。被告也沒有告訴我合資一起去買。我跟被告
    沒有任何的深仇大恨，也沒有跟其他證人合起來要陷害他。
    陳凱強知道我有心臟病，我們在水資源是同事的關係。據我
    所知，陳凱強根本沒有賣過毒品，至於他有沒有吸食，我大
    概知道他有時候有，但我不知道他是跟誰拿的，我只知道他
    沒有在賣。照片那個角度沒拍到被告，那個是角度上面，可
    是他人在門口。我沒有跟被告說「阿強」那裡有東西，也沒
    有在臉書打出「許凱強出事了，請水電工會幫忙」，我們何
    時一起去他家拿東西？人都死了，不要冤枉他。有陳凱強這
    個人，是我之前的同事，而他心肌梗塞。我不認識「許凱強
    」，而陳凱強是我同事，他已經因為心肌梗塞去世了，他跟
    這個有什麼關係？我在臉書是說陳凱強去世了，大家有認識
    ，大家去幫忙，去給他拈香，他家不大好過等語（本院卷一
    第414頁至第433頁）。
  2.核蒐證畫面中被告與證人楊朝欽在住處碰面前，被告走出探
    頭往證人楊朝欽來處即世紀國堡大樓紅綠燈方向張望，旋即
    證人楊朝欽進入被告住處之事實，有前述本院111年2月25日
    審理筆錄勘驗內容及附件截圖各1份在卷可證（本院卷二第8
    0頁、第118頁至第123頁），足見與證人楊朝欽證述之購毒
    歷程相符。證人楊朝欽證述打電話不交談掛斷後被告住處面
    交之購毒歷程，與證人王敏建、侯傑晟等其他證人證述之購
    毒模式雷同。證人楊朝欽與證人王敏建並不熟，其證述面交
    經過係當場一手交錢、一手交毒，顯非被告所謂3人合資由
    被告來回穿梭找「許凱強」購毒云云。此外，證人楊朝欽所
    知之陳凱強沒有販毒，亦非「許凱強」，合於其當庭提出之
    臉書通訊軟體110年8月18日發表近況：「今早上班路上去跟
    好友的表妹買檳榔，結果聽到的是他表哥陳凱強昨天的中午
    被朋友騎車載途中說人不舒服結果就倒下了，叫救護車來那
    幾分鐘的時間就走了，真的是人生無常，願好友一路好走」
    事實，有其手機翻拍照片1張在卷可佐（本院卷ㄧ第457頁）
    ，亦非被告所謂其臉書傳訊「許凱強出事了，請水電工會幫
    忙」云云。證人楊朝欽所述曾向被告購毒未果，另有為被告
    處理住處水電問題之事實，亦係有利於被告之情形，顯見其
    本於自身經驗如實證述。加以證人楊朝欽於本院審理時證述
    內容與其於警詢時、偵查中所述前後大致相同（監他卷第15
    3頁至第157頁、第165頁至第168頁）。況證人楊朝欽與被告
    並無仇怨嫌隙。綜上，依證人楊朝欽證述，可知被告於附表
    一編號11所示之時間，在臺東縣○○市○○街00號住處，以如附
    表一編號11所示之金額，販賣如附表一編號11所示之第一級
    毒品海洛因給證人楊朝欽之事實。
　3.被告固以前揭情詞置辯，所謂逼不得已出來看看云云，實與
    蒐證畫面中被告與證人楊朝欽在住處碰面前早已走出探頭張
    望之事實不符。茲被告於警詢時與偵查中辯稱：影像是誰我
    不知道（3065號偵卷第31頁）。我不認識這個人云云（2678
    號偵卷第23頁），所謂不知道或不認識證人楊朝欽云云，亦
    與事實不符，且與所辯「合資購買」云云，顯有矛盾，應以
    證人楊朝欽證述內容可信。
  ㈦附表一編號12部分
　1.證人謝志忠於本院審理時證述：我認識被告，我知道他有在
    買賣海洛因，我有跟他買過1次。我平常使用摩托車，車牌
    號碼數字是768號。【附表一編號12】照片裡面騎768-PQH號
    摩托車的人是我，這是被告的家，我去跟他買海洛因，這次
    有買成功，我先用公共電話打到0000000000，之前跟他講好
    的，就用公共電話打，電話打通，他就掛掉了，這也是講好
    的，電話掛掉之後，他就會開門，就直接跟他買，00000000
    00是他提供給我的。我這次跟他買1000元的海洛因，這樣很
    少，不到1公克，真的很少，我也不知道確切是多少，就使
    用1次的量。我有一陣子沒有用了，就跟被告買1次。我不曾
    賣海洛因給他。我最後1次施用是110年8月20日左右在家裡
    施用海洛因，這是我買完後留著才使用的，我施用海洛因沒
    有上癮。我認識被告很久了，是去醫院喝美沙冬認識的。我
    用公共電話打給被告，是用世紀國堡底下的電話，打完之後
    ，就馬上過去，這樣需要時間大概1分鐘之內，電話離他家
    很近。我之前回答警察本次交易海洛因1小包，數量大概0.3
    公克，是以之前施用海洛因的感覺，大概去抓是0.3公克，
    包括袋子的重量，不算賣的貴或便宜，就一般，就跟我之前
    買的經驗，是一般的，我都是買1000元。我警詢有驗尿，有
    驗到海洛因陽性反應。我沒有賣毒品給被告，也不曾幫他買
    ，也沒有跟他一起合資。這次我跟被告買海洛因，他馬上進
    去拿交給我，不是離開現場，跑去外面再拿回來給我等語（
    本院卷一第435頁至第445頁）。
  2.核蒐證畫面中被告與證人謝志忠在住處碰面前，被告走出探
    頭往證人謝志忠來處張望，旋即證人謝志忠進入被告住處之
    事實，有前述本院111年2月25日審理筆錄勘驗內容及附件截
    圖各1份在卷可證（本院卷二第80頁、第124頁至第138頁）
    ，足見與證人謝志忠證述之購毒歷程相符。又證人謝志忠證
    述打電話不交談掛斷後被告住處面交之購毒歷程，與證人王
    敏建、侯傑晟等其他證人證述之購毒模式不約而同，並足判
    斷面交原因係證人謝志忠向被告購毒，非所謂之被告向證人
    謝志忠購毒云云。證人謝志忠證述購得海洛因1小包，認約
    毛重0.3公克等語，無法精準確定重量，尚在情理。證人謝
    志忠為警採集其尿液檢體送驗結果呈現施用第一級毒品海洛
    因後之陽性反應之事實，得以佐證其購毒施用動機。證人謝
    志忠為警搜索查扣紙條1張書寫「0000-000000強國街俊智」
    （本院卷二第247頁），既非事後偽作臨訟提出，可信性應
    係甚高，既係收執供其購毒之用，此據其於警詢時與偵查中
    述明詳確（監他卷第8頁、第29頁），依其特別留下被告姓
    名地址電話以供有需要時連絡之情狀，亦得佐證其述被告為
    其毒品來源不虛。加以證人謝志忠於本院審理時證述內容與
    其於警詢時、偵查中所述前後大致相同（監他卷第7頁至第1
    1頁、第27頁至第35頁）。證人謝志忠於警詢時初稱：我是
    在110年7月底某日7時許，使用臺東市強國街與精誠路口的
    世紀國堡樓下的公用電話撥打給「俊智」（0000000000）後
    ，就到「俊智」的家門口進行毒品交易，本次交易是1000元
    ，海洛因1小包，重量約0.3公克（監他卷第9頁），繼經提
    示證據後亦已喚起其記憶，確認交易時間應依通訊監察譯文
    、蒐證畫面呈現事實，係110年6月9日17時28分許，尚無加
    油添醋被告另有何110年7月底之販毒情節。況證人謝志忠與
    被告無仇怨嫌隙。至證人謝志忠歷次自述之施用毒品時間曾
    有不一（監他卷第9頁、第29頁、本院卷一第444頁），尚屬
    微疵，亦與被告無關。綜上，依證人謝志忠證述，可知被告
    於附表一編號12所示之時間，在臺東縣○○市○○街00號住處，
    以如附表一編號12所示之金額，販賣如附表一編號12所示之
    第一級毒品海洛因給證人謝志忠之事實。
　3.被告固以前揭情詞置辯。茲被告於警詢時、偵查中即本院審
    理時辯稱：
　⑴騎乘768-PQH普重機的人，我不知道是誰。我不認識照片中的
    人（3065號偵卷第30頁、2678號偵卷第23頁）。
　⑵他來都是拿3000元，來很多次，約3、4次，但是我沒有那麼
    多，且我與他不熟，所以我沒有給他，他在樓下一直喊，我
    就下來罵（2678號偵卷第56頁）。
　⑶他們就在外面喊我的名字，我爸在生病，我不得已出來看才
    見面，他們就吵著說要我幫他們找看看有沒有毒品云云（本
    院卷二第237頁）。　
　4.被告所述顯然前後不一。所謂逼不得已出來看看云云，實與
    蒐證畫面中被告與證人謝志忠在住處碰面前早已走出探頭張
    望之事實不符。又所謂不知道或不認識證人謝志忠云云，亦
    與事實不符。遑論被告供稱：我110年8月22日中午謝志忠來
    我家找我，跟我說可以拿到海洛因，問我是否要購買？他就
    拿了我的3000元到李國成的家裡向李國成以3000元購買1次
    海洛因1包（重量約1克）交給我（2678號偵卷第123頁）；1
    10年8月中旬某日中午，謝志忠來我家找我，問我要不要買
    海洛因？東西不錯，我就拿3000元請謝志忠幫我向李國成（
    李宗穎）海洛因（重量約1公克），我給謝志忠現金後，謝
    志忠大約10分鐘後就回到我家將海洛因交給我。另1次謝志
    忠與李國成(李宗穎）集資去買海洛因回來找我說剩1包海洛
    因價值7000元，要我跟他購買，我就拿了7000元給謝志忠，
    就是110年8月23日警方查扣海洛因1包（毛重1.7公克）就是
    由我向謝志忠及李國成（李宗穎）購買的云云（2678號偵卷
    第134頁），所述購毒次數、型態、時間、金額及重量前後
    不一，復與本案無關。綜上，足認被告所辯意在掩飾其與證
    人謝志忠碰面收錢交毒之真實原因，應以證人謝志忠證述內
    容可信。
　㈧此外，被告辯稱證人皆說謊陷害，其要做案會用不同暗號，
    不可能所有的人暗號都一樣等語等語，顯與事實不符。況前
    述證人與被告均無仇怨嫌隙，更毋庸虛編杜撰雙方毒品交易
    ，反陷己罪，遍查卷內實無任何證據得以證明其等有何誣指
    被告販毒之不良動機。按販賣毒品為重罪，販毒者為規避遭
    監聽查緝，以電話或通訊軟體討論毒品交易之際，基於默契
    或共識，以暗語代之或僅相約見面；縱電話中未敘及交易細
    節，惟雙方亦足知悉而為交易合致，仍在事理之中。此種毒
    品交易之方式，如有得以佐證購毒者所述渠等對話內容之含
    意即係交易某種類毒品，能予保障所指證事實之真實性，即
    已充分（最高法院110年度台上字第4614號判決要旨參照）
    。質之被告於本院審理時供稱：他們打來是要問我有沒有海
    洛因，我也知道他們打來就是要來找海洛因，打來我有聽到
    ，我就掛掉了等語（本院卷二第233頁、第237頁）。核與證
    人前述打電話不交談掛斷後被告住處面交之購買第一級毒品
    海洛因模式吻合，得以佐證證述內容不虛。反之，被告已知
    來者意在購毒，真無販毒之意，不想與彼等從事毒品交易，
    即毋庸特地掛斷，引起毒友登門拜訪，甚至與之碰面。是依
    被告掛斷電話之舉措，足認係依過往洽定交易時地之默契，
    與買方連繫碰面，得以佐證雙方即將在被告住處完成毒品交
    易之事實。辯護人為被告辯護表示有些蒐證畫面沒有被告出
    現等語，已經被告不爭執與證人王敏建、侯傑晟、闕坤泉、
    楊朝欽、謝志忠分別於附表一編號1至編號12所示之時間，
    均在其住處碰面之事實如前。另辯護人為被告辯護表示警方
    以守株待兔的方式偵辦，應該時機成熟以現行犯逮捕等語，
    既係警方偵查手段之採擇，反面言之，警方累積事證固於被
    告不利，亦可見得警方對於證人將來於偵審階段是否皆能據
    實證述尚無把握，靜待時機成熟再請票搜索亦係符合一般目
    前普遍之偵查常規。
　㈨按販賣毒品罪，係以意圖營利對外銷售毒品為構成要件行為
    ，祇須以買方為對象，有與買方連繫、提供看貨、議價、洽
    定交易時地、收款、交貨等行為即足當之（最高法院111年
    度台上字第1222號判決要旨參照）。販賣毒品罪，係以行為
    人意圖營利而為販賣為其要件；與販賣規模、動機無涉；至
    於其實際上是否因而獲利，以及所獲之利益究竟是來自價差
    、量差或品質異差，均非所問。又聯絡毒品買賣、交付毒品
    、收取毒品買賣價金等行為，為販賣毒品罪構成要件之核心
    行為，而毒品之交易，不以現貨買賣為限，基於規避查緝風
    險，節約存貨成本等不一而足之考量，臨交貨之際，毒品交
    易通路賣方上、下手間始互通有無之情形，所在多有，故販
    售者與買受人間議定交易後，才向上手覓取毒品交付予買受
    人，販售者與上手均具營利意圖，自難與單純便利毒品施用
    者取得毒品施用或轉讓毒品之情形等同視之（最高法院110
    年度台上字第2945號判決要旨參照）。販售毒品，罪重查嚴
    ，行為人均以隱匿方式為之，且因無公定價格，復易因分裝
    而增減份量，每次買賣價量，常隨雙方關係深淺、資力、需
    求量及對行情的認知、來源是否充裕等因素，而異其標準，
    非可一概而論，是販賣者從價差、量差或品質差中牟利的方
    式雖異，然其意圖營利的販賣行為則無二致，此因毒品量微
    價昂，販賣者有利可圖，茍無利可圖，豈願甘冒重典行事？
    而販賣毒品者，其主觀上既有營利的意圖，且客觀上有販賣
    的行為，即足構成，至於實際上是否已經獲利，則非所問（
    最高法院108年度台上字第583號判決要旨參照）。查被告與
    前述證人連繫碰面，祇因毒品交易，其從事與買方連繫、洽
    定交易時地、收款、交貨等行為，豈能不加計算利益、成本
    及風險程度，是若無利可圖，已難想像被告何以願意甘冒重
    度刑責之風險賣出第一級毒品。參以證人王敏建、侯傑晟、
    闕坤泉、楊朝欽、謝志忠皆證述被告販賣第一級毒品小包少
    量；被告於本院訊問時自承其手上有毒品，因為其買了很多
    量等語如前（2678號偵卷第53頁、第54頁），佐證被告販賣
    毒品之犯行符合多量買進後零星賣出之營利常態。又彼等均
    不曉得究竟被告毒品來源，詳見被告歷警詢時、偵查中、本
    院訊問時、行準備程序時及審理時亦不曾供出其本案之毒品
    來源，容有被告從買進賣出兩面交往關係上下其手之空間，
    極為輕易增減金額、數量、品質等，益見被告可攫取價差、
    量差、品質差或供施用毒品等之利益。被告短期多次販毒，
    顯然在客觀上獲得利益，主觀上亦認知利益所在，益證所為
    基於營利之意圖。
　㈩綜上所述，本案事證明確，被告意圖營利販賣第ㄧ級毒品犯行
    均堪認定，均應依法論科。
二、論罪科刑之法律適用
  ㈠核被告所為，係犯毒品危害防制條例第4條第1項之販賣第一
    級毒品罪（共12罪）。
  ㈡被告販賣前持有第一級毒品海洛因之低度行為，各應為其販
    賣之高度行為吸收，均不另論罪。
  ㈢被告所犯各罪，犯意個別，行為互殊，應予分論併罰。
  ㈣被告構成累犯之事實及應加重其刑之事項，均應由檢察官主
    張並具體指出證明之方法後，經法院踐行調查、辯論程序，
    方得作為論以累犯及是否加重其刑之裁判基礎（最高法院11
    0年度台上大字第5660號刑事大法庭裁定參照）。
  ㈤按犯第4條至第8條之罪於偵查及歷次審判中均自白者，減輕
    其刑，毒品危害防制條例第17條第2項定有明文。旨在使刑
    事案件儘速確定，鼓勵被告認罪，並節省司法資源，行為人
    須於偵查及審判中均自白者，始符合減輕其刑之要件。此所
    謂「自白」，係指對自己之犯罪事實全部或主要部分為肯定
    供述之意。而於毒品案件言，販賣毒品與無償轉讓、合資購
    買、幫助他人施用毒品或與他人共同持有毒品，係屬不同之
    犯罪事實，行為人有無營利之意圖，乃毒品之販賣、轉讓、
    為他人購買毒品而幫助施用毒品等犯罪類型之主要區別，亦
    為各該犯罪異其刑罰輕重之評價原因，屬販賣毒品犯罪之重
    要構成要件事實，行為人如就販賣毒品犯罪之營利意圖未作
    供認，或僅承認無償轉讓，或未肯定供述毒品對價之收取，
    均難認已就販賣毒品之事實為自白，要無前揭減輕其刑規定
    之適用（最高法院109年度台上字第1877號、第1693號判決
    要旨參照）。查被告所犯販賣第一級毒品各罪，均於偵查及
    審判中矢口否認犯行，僅承認與買方連繫碰面，及部分交付
    第一級毒品、收取價金之事實，然辯解係合資購買、代購等
    語，即營利意圖一節並未供認，依前述說明，應認非於偵查
    及審判中均自白，均無從適用前揭規定減輕其刑。
  ㈥按販賣第一級毒品係法定刑為「死刑、無期徒刑」之罪，罪
    刑至為嚴峻，然縱同為販賣毒品之人，其原因動機不一，犯
    罪情節未必盡同，或有係大盤或中盤毒梟者，其販賣行為所
    造成危害社會之程度自屬有異，而販賣第一級毒品所設之法
    定最低本刑卻同為「死刑或無期徒刑」，不可謂不重，於此
    情形，倘依其情狀處以有期徒刑，即足以懲儆，並可達防衛
    社會之目的者，自得依被告客觀之犯行與主觀之惡性考量其
    情狀是否有可憫恕之處，以符合罪刑相當原則。查被告犯販
    賣第一級毒品各罪，次數、對象不少，固對社會秩序及國民
    健康造成危害，然其各次販毒數量、金額不多，顯現惡性及
    犯罪情節與大盤或中盤毒梟者自是有別，尚非重大惡極，衡
    酌其於偵查及審判中矢口否認所犯販賣第一級毒品各罪，法
    定本刑為死刑、無期徒刑，縱科以法定最低度之刑，猶嫌過
    重，認其犯罪情狀在客觀上尚足以引起一般同情，堪予憫恕
    ，爰依刑法第59條之規定，就其所犯販賣第一級毒品各罪，
    均酌量減輕其刑。到庭實行公訴檢察官於本院審理時認不應
    援引刑法第59條之規定而主張應科以無期徒刑等語（本院卷
    二第243頁、第356頁），尚有未洽。
  ㈦爰審酌海洛因屬毒品危害防制條例規定之第一級毒品，成癮
    性、濫用性及對社會危害性極為強烈，成癮則有戒除之難，
    邇來濫用成風，得以輕易購買，流毒無窮，長期、深度戕害
    國民健康、身心及危害財產乃至家庭幸福等諸般法益甚深重
    ，並易滋養衍生性之犯罪，損傷國力既是不容低估，影響深
    遠亦難期立時可復，被告無視禁令，前因煙毒案件、施用毒
    品案件，迭經判處罪刑、裁定觀察、勒戒或強制戒治確定及
    執行完畢，此有臺灣高等法院被告前案紀錄表1份在卷可證
    （本院卷二第309頁至第335頁），其為求攫取販毒利益而販
    賣第一級毒品，顯見沉溺於毒品的世界，無可自拔，復流毒
    予人，實為不該，所犯各罪次數、對象不少，兼衡各次數量
    、金額不多，而其於偵查及審判中矢口否認犯行，僅承認與
    買方連繫碰面，及部分交付第一級毒品、收取價金之事實，
    然辯解係合資購買、代購等語，另其因公共危險案件經論罪
    科刑及執行完畢紀錄，及教育程度係「國中畢業」，職業為
    「打零工」或「工」、「賣壽司」或「做便當」，月入約2
    萬7000元至3萬元，現因疫情休息，須扶養其父，其母因罹
    患帕金森氏症在外地治療，家庭經濟狀況「小康」算可以等
    情，業據其於警詢時與本院審理時自承在卷（3065號偵卷第
    19頁、2678號偵卷第119頁、第131頁、本院卷二第245頁、
    第357頁），有戶口名簿1份在卷可參（本院卷一第163頁）
    ，依此顯現其品行、智識程度及生活狀況等一切情狀，分別
    量處如主文所示之刑。
  ㈧按數罪併罰之定應執行之刑，係出於刑罰經濟與責罰相當之
    考量，並非予以犯罪行為人或受刑人不當之利益，為一種特
    別的量刑過程，相較於刑法第57條所定科刑時應審酌之事項
    係對一般犯罪行為之裁量，定應執行刑之宣告，乃對犯罪行
    為人本身及所犯各罪之總檢視，除應考量行為人所犯數罪反
    應出之人格特性，並應權衡審酌行為人之責任與整體刑法目
    的及相關刑事政策，在量刑權之法律拘束性原則下，依刑法
    第51條第5款之規定，採限制加重原則，以宣告各刑中之最
    長期為下限，各刑合併之刑期為上限，但最長不得逾30年，
    資為量刑自由裁量權之外部界限，並應受法秩序理念規範之
    比例原則、平等原則、責罰相當原則、重複評價禁止原則等
    自由裁量權之內部抽象價值要求界限之支配，使以輕重得宜
    ，罰當其責，俾符合法律授與裁量權之目的，以區別數罪併
    罰與單純數罪之不同，兼顧刑罰衡平原則。個案之裁量判斷
    ，除非有全然喪失權衡意義或其裁量行使顯然有違比例、平
    等諸原則之裁量權濫用之情形，否則縱屬犯罪類型雷同，仍
    不得將不同案件裁量之行使比附援引為本案之量刑輕重比較
    ，以視為判斷法官本於依法獨立審判之授權所為之量情裁奪
    有否裁量濫用之情事。此與所謂相同事務應為相同處理，始
    符合比例原則與平等原則之概念，迥然有別（最高法院100
    年度台上字第21號判決要旨參照）。爰審酌被告所犯販賣第
    一級毒品各罪，侵害法益種類相同，犯罪類型、手段、動機
    及目的相類，行為時地尚非相去甚遠，於併合處罰時責任非
    難重複之程度較高，社會對於毒品犯罪處罰之期待等一切情
    狀，整體評價被告應受矯治之程度，並兼衡責罰相當、刑罰
    經濟及邊際效應遞減之原則，在外部界限及內部界限之範圍
    內，定其應執行之刑。
  ㈨沒收部分
  1.扣案搭配門號0000000000號華碩牌黑色行動電話1支（含SIM
    卡1枚、白色背蓋1個），為供犯販賣第一級毒品各罪所用之
    物，屬於被告所有，此據其於本院審理時述明屬實（本院卷
    二第232頁至第233頁、第354頁），依毒品危害防制條例第1
    9條第1項之規定，不問屬於被告與否，宣告沒收之。又前揭
    之物已經扣案，殊無所謂「全部或一部不能沒收或不宜執行
    沒收」問題，自毋庸依刑法第38條第4項贅知「追徵其價額
    」之必要。另案扣押書寫「0000-000000強國街俊智」紙條1
    張，係證人謝志忠收執，供其購毒之用，詳如前述，不沒收
    之。
　2.未扣案被告販賣第一級毒品各罪獲取購毒價金各1000元，共
    1萬2000元，均為犯罪所得，且已移轉屬於其所有，依刑法
    第38條之1第1項前段、第3項之規定，均沒收之，於全部或
    一部不能沒收或不宜執行沒收時，均追徵其價額。
  3.本案宣告多數沒收，即應由檢察官依刑法第40條之2第1項規
    定，併執行之。
　4.至其餘扣案物，核與本案並無直接關連性，又扣案空夾鏈袋
    55只，經本院於審理時勘驗結果認外包裝說明「夾鏈保鮮袋
    1號，規格袋：5X7公分，100只／包」，經丈量結果寬5公分
    ，高（含袋口）8公分，扣除袋口夾鏈部分為7公分之事實，
    有111年3月14日審判筆錄勘驗內容在卷可證（本院卷二第23
    3頁至第234頁），其用途本不限於包裝毒品，亦難認確與本
    案販毒事實有關，故均不沒收之。扣案現金1萬2100元，據
    被告於本院審理時述明「是我之前工作的錢」等語（本院卷
    二第233頁、第354頁），難認係應沒收之犯罪所得，然既屬
    被告之財產，非不得為檢察官執行時必要範圍內資為追徵之
    標的，附此敘明。
參、無罪部分
一、公訴意旨略以：被告明知海洛因係毒品危害防制條例所規定
    之第一級毒品，不得非法販賣，仍基於販賣海洛因以牟利之
    犯意，使用0000000000號行動電話門號作為連絡工具，分別
    於附表二之1所示之時間、地點，以附表二之1所示之對價，
    販賣附表二之1所示數量之第一級毒品海洛因，給附表二之1
    所示之人。因認被告涉犯毒品危害防制條例第4條第1項之販
    賣第一級毒品罪嫌。
二、按犯罪事實應依證據認定之，無證據不得認定犯罪事實。又
    不能證明被告犯罪者，應諭知無罪之判決，刑事訴訟法第15
    4 條第2 項、第301 條第1 項分別定有明文。再按事實之認
    定，應憑證據，如未能發現相當證據，或證據不足以證明，
    自不能以推測或擬制之方法，以為裁判基礎；且認定不利於
    被告之事實須依積極證據，苟積極證據不足為不利於被告事
    實之認定時，即應為有利於被告之認定；另認定犯罪事實所
    憑之證據，雖不以直接證據為限，間接證據亦包括在內，然
    無論直接證據或間接證據，其為訴訟上之證明，須於通常一
    般之人均不致有所懷疑，而得確信其為真實之程度者，始得
    據之為有罪之認定，倘其證明尚未達到此一程度，而有合理
    之懷疑存在，無從使事實審法院得有罪之確信時，即應由法
    院為諭知被告無罪之判決（最高法院40年台上字第86號、30
    年上字第816號、76年台上字第4986號判例參照）。
三、公訴人認被告涉犯毒品危害防制條例第4條第1項之販賣第一
    級毒品罪嫌，無非係以被告於警詢時及偵查中供述、證人陳
    有生於警詢時及偵查中之證述、被告涉嫌販賣毒品案犯罪時
    、地一覽表、本院110年度聲監字第52號、聲監續字第190號
    、第241號、第313號通訊監察書、通訊監察譯文、本院110
    年度聲搜字第156號搜索票、臺東縣警察局刑事警察大隊搜
    索扣押筆錄、扣押物品目錄表等件資為論據。
四㈠訊據被告堅決否認有何販賣第一級毒品犯行，辯稱：我跟陳
    有生也不熟，我跟他在部東喝藥認識而已等語。
  ㈡辯護人為被告辯護：陳有生證述被告來到車旁交易之經過，
    跟審理期日勘驗警方蒐證畫面，完全不符合。檢察官變成認
    為應該是黃文華下車去跟被告購買毒品，黃文華又不在起訴
    範圍。黃文華亦明確表示被告沒有賣給他等語。
五、經查：　　
  ㈠被告持搭配門號0000000000號行動電話1支（含SIM卡1枚、白
    色背蓋1個）作為連絡工具，證人陳有生於附表二之1所示之
    時間，以如附表二之1所示之號碼撥打，再於附表二之1所示
    之時間，前往臺東縣○○市○○街00號被告住處之事實，據被告
    於本院訊問時、行準備程序時及審理時自承屬實（本院卷一
    第44頁、第142頁、本院卷二第237頁至第238頁），核與證
    人陳有生於警詢時、偵查中及本院審理時之證述相符（監他
    卷第107頁至第114頁、第139頁至第141頁、第145頁至第150
    頁、本院卷一第380頁至第413頁），有被告涉嫌販賣毒品案
    犯罪時、地一覽表、本院110年聲監字第52號、聲監續字第1
    90號、第241號、第313號通訊監察書、通訊監察譯文、本院
    110年度聲搜字第156號搜索票、臺東縣警察局刑事警察大隊
    搜索扣押筆錄、扣押物品目錄表各1份、扣押物品清單2份、
    扣押物品照片10張各1份在卷可稽（3065號偵卷第7頁至第13
    頁、第131頁至第146頁、第147頁至第151頁、第153頁、第1
    55頁至第159頁、本院卷一第117頁至第126頁），有前述行
    動電話1支扣案可憑。故此部分事實首應認定。
  ㈡次查證人陳有生、黃文華到場之經過，經函詢警方提供蒐證
    光碟，並出具職務報告「許笠煒涉嫌販賣一級毒品海洛因案
    ，有關本案起訴書附表編號11，110年5月4日6時9分，陳有
    生及其友人駕駛車號000-0000自小客車前往許笠煒家中向許
    笠煒購買毒品海洛因，其中下車進入許笠煒家中之人為黃文
    華。因本局員警110年5月5日10時28分行動蒐證發現AMS-165
    7（車主：黃文華妻子、使用人黃文華）前往許笠煒家，下
    車進入許笠煒家中人員與起訴書附表編號11人員身材、特徵
    、容貌均相符，故研判起訴書附表編號11與陳有生一同前往
    購買毒品海洛因之人為黃文華」等情，已詳為說明研判在場
    人包括證人黃文華之理由，再經本院勘驗蒐證光碟，結果如
    附表二之2所示，此有臺東縣警察局111年1月25日東警刑偵
    一字第1110003632號函附之職務報告、被告涉嫌販賣毒品案
    犯罪時、地一覽表、車牌號碼000-0000號基本資料及車輛紀
    錄等、本院111年2月25日審理筆錄勘驗內容及附件截圖各1
    份在卷可證（本院卷二第29頁至第37頁、第78頁至第79頁、
    第107頁至第117頁），亦應認定。
  ㈢然查證人陳有生於本院審理時證稱：車主叫王錦釧，我在被
    關的時候認識黃文華，黃文華算我們隔壁村的。這次找被告
    買毒品的時候，是王錦釧載我去。被告不認識王錦釧，比較
    認識我。被告這次應該是看在我的份上才賣給我吧，不是車
    主，因為被告不認識車主。我不知道為什麼之前、之後被告
    都不賣給我，卻這次賣給我。【後稱】我想起來了，這次是
    我開車的，王錦釧沒有在車上，是黃文華沒有錯。這次是我
    跟王錦釧借車，王錦釧沒有在車上，是黃文華在車上的。我
    們是黃文華下車，被告應該沒有看到我。我不曉得被告是否
    認識黃文華。我也不知道這次被告是看在我的份上賣毒品，
    還是看到黃文華才賣，被告就有賣我1次這樣而已。黃文華
    下車時，我在車上。我全程都在車上。被告應該有看到我。
    我這次應該沒有跟被告講到話，我忘記了，這麼久了。拿錢
    給被告和拿毒品的人是黃文華。我這次是跟黃文華一起去的
    ，我不曉得黃文華有沒有拿到，我就是拿了1000元出來，然
    後拿到了0.1公克的海洛因。【後稱】是我跟被告拿的，黃
    文華有下車，但是我沒有拿錢叫黃文華幫我拿，是我直接跟
    許笠煒拿而已。這過程我跟被告也沒有講什麼話。我不曉得
    黃文華跟被告有無講到話。我都在車上，是被告過來跟我完
    成毒品的買賣，黃文華沒有碰到毒品跟錢。黃文華有跟我開
    這台車去過1次，我不曉得黃文華下車去被告家門口做什麼
    ，我就在車上而已，被告就走到車子旁邊，這台車只有我跟
    王錦釧借過開去那邊而已，黃文華應該是有認識被告，當初
    是我想要開車到被告家樓下，我沒有跟黃文華說什麼，就直
    接開過去被告那邊，我不曉得黃文華下車做什麼。「（方才
    提示被告警詢筆錄之前，你從來都沒有講到過你開王錦釧的
    AZV-0657號的車的時候黃文華有在車上，為什麼後來你就又
    說有黃文華這個人？）因為我忘記了」。我也不曉得黃文華
    下車要做什麼。我當時坐在駕駛座，黃文華坐在後面，我不
    確定黃文華是否認識被告，被告是來到車子駕駛座旁邊等語
    （本院卷一第401頁至第413頁）。顯然言之現場①第三人乃
    黃文華或王錦釧？②汽車駕駛人係其或王錦釧？③購毒者為其
    或黃文華？均有前後不一。依其最後確認之現場經過，其與
    證人黃文華同車去找被告，被告來其車駕駛座旁與其完成毒
    品交易，其不清楚證人黃文華為何下車云云，亦與蒐證畫面
    勘驗結果被告僅在住處外探頭張望，沒有走到車旁之事實明
    顯不符。況證人陳有生於第1次警詢時證稱：「（連續幾次
    向許笠煒購買毒品，為何他都不賣給你？）我也不知道什麼
    原因，他就是不賣給我，我也很想咬被告販賣，他就是不賣
    我」云云（監他卷第113頁），容有誣陷被告於罪之不良動
    機。是依其述無從證明確有如附表二之1所示之被告販賣第
    一級毒品給其之犯罪事實。
  ㈣徵諸證人黃文華於本院審理時證稱：我之前在臺東監獄被關
    的時候認識被告，是朋友，沒有說很熟。「（110年5月4日
    早上6點8分左右，你是否曾經去找過被告？）那麼久的時間
    ，我真的不知道，不記得了」。陳有生是我們村莊內的人，
    我知道。我沒有坐過陳有生的車子，因為我跟陳有生有一點
    恩怨，我跟陳有生沒有在來往，陳有生人很那個。蒐證畫面
    中穿紅色衣服的人不是我，因為我很少去過那個地方，那個
    是什麼時候的？我也不知道。【後稱】影像中在跑的人是我
    ，車我不知道是誰的，我沒有上車號000-0000號的車，我本
    身有開車，我從來沒有跟陳有生一起去這邊過。我去找被告
    好幾次，我都開車，自己開自己的車子去。我的車子停在畫
    面看不到的地方，我的車不曾停在那裡。我那天去找被告，
    我也有在吃藥，我去找被告問他有沒有？他跟我說沒有，之
    後我就馬上走了，因為我跟他並沒有很熟。我吃的藥是吃海
    洛因。我是聽「徐東輝」說被告有在吃藥，徐東輝帶我去被
    告住處1次過，後來我自己也有再去3次，拜託被告撥一點給
    我，但他說沒有在賣，都拒絕我，我就沒有再去了。我有先
    打公共電話給被告，那是徐東輝告訴我的電話號碼，徐東輝
    說如果要找被告的話，就先打電話。被告馬上就掛掉，我就
    立刻到他家，有2次是開車。打電話後，如果被告電話拿起
    來掛掉，他就出現了。我在被告家附近大樓的樓下打公共電
    話，那離他家很近。我認識王錦釧，但不是很熟，以前我跟
    王錦釧有一起施用過海洛因，我知道王錦釧有開1部銀色豐
    田的車。我跟陳有生有一點嫌隙，我們有1次同案，就是陳
    有生害我的：陳有生叫我去搬一些香菸，雜貨店的主人回來
    了，陳有生就自己跑掉了，陳有生的人很狡詐，我從來沒有
    跟陳有生一起去過許笠煒家。我們在這個村有共同的朋友，
    就是徐東輝，我偶而到徐東輝家，有時候都會碰到陳有生，
    我們在一起會談論施用毒品的事。這次車子是不是陳有生開
    的，我不敢肯定，因為我跟王錦釧也有去過1次，是開他那1
    部銀色豐田，但不是跟陳有生去的。影像是我沒錯，我有跟
    王錦釧開過1部銀色豐田去過1次，但是不是影像那1次，我
    就不知道，我沒有跟陳有生去過就對了。我跟王錦釧的共同
    話題之一是海洛因。影像中隔了1分多鐘，我才又離開，我
    就跟被告兩個在那邊說話，他不賣給我。徐東輝告訴我說「
    竣智」有在吃藥，去問問看有沒有。我們幾個彼此都有認識
    ，都有在施用海洛因，也都知道要去找被告買海洛因，只是
    不知道會不會買成功等語（本院卷二第87頁至第105頁）。
    所言①其是否在場？②其自行駕車或與王錦釧駕車前往現場？
    均有前後不一。再依其最後確認之現場經過，其進入被告住
    處購毒未果，亦非與證人陳有生同車去找被告云云，與證人
    陳有生證述前情彼此矛盾，亦無從證明確有如附表二之1所
    示之被告販賣第一級毒品給證人陳有生之犯罪事實。
  ㈤質之被告於警詢時與偵查中供稱：「（上述蒐證影像是否為
    你與陳有生【黃文華】相約交易毒品？有無完成交易？）我
    不知道」，「（你前述供稱前述對話並非交易毒品，那你與
    陳有生【黃文華】見面後做何事？）我沒有跟他們見面」，
    「（上述影像駕駛AZV-0657自小客是陳有生，下車的人是黃
    文華，你為何說沒有跟他們見面？）我不知道」（3065號偵
    卷第28頁），我忘記110年5月4日有無跟陳有生見面，我不
    認識黃文華（2678號偵卷第21頁）。我110年5月初黃文華跟
    我說有1個名叫「謝慶龍」的人向他兜售海洛因云云（2678
    號偵卷第135頁）。所述亦有前後不一。然前揭積極證據不
    足為不利於被告事實之認定時，即應為有利於被告之認定。
    被告之自白或不利之供述亦不足為有罪判決之唯一證據。
  ㈥是以，此部分依證人陳有生、黃文華之證述，雖得證明其等皆有向被告購毒之可能，然此次究竟何人購毒，不無疑問，依其等證述前情，彼此矛盾，復均有前後不一甚或事實不符之瑕疵，憑信性均屬薄弱，況證人陳有生所稱「很想咬被告販賣」云云容有誣陷被告於罪之不良動機。此外，遍查卷內尚無其他證據足以擔保證人陳有生證述之被告販賣第一級毒品之犯行屬實。公訴人於本院審理時一度聲請傳喚證人王錦釧等語（本院卷二第85頁），然證人陳有生、黃文華證述內容已是彼此矛盾，公訴人認被告販賣第一級毒品給證人陳有生之犯嫌，所憑僅係證人陳有生而非證人黃文華之指證，其言起初並無隻字片語提及證人黃文華在場，後言被告來其車駕駛座旁與其完成毒品交易云云，均經證實與現場經過明顯出入，故待證事實已臻明瞭而無再調查之必要，遑論其最後確認證人王錦釧不在場僅借車使用，被告亦不認識證人王錦釧云云，更難認證人王錦釧與待證事實具有重要關係，嗣公訴人於本院審理時亦已撤回此證據調查之聲請（本院卷二第235頁、第355頁）。從而，難認此部分被告有何毒品危害防制條例第4條第1項之販賣第一級毒品犯行。揆諸首開判例意旨，實難遽為不利於被告之認定。
六、綜上所述，公訴人所提證據，無以證明此部分被告確實有何
    毒品危害防制條例第4條第1項之販賣第一級毒品犯行。此外
    ，復查無其他積極證據，足資證明被告確有公訴意旨所指之
    犯行，揆諸首揭規定及說明，不能證明被告犯罪，仍有可疑
    ，即應為無罪判決之諭知。
據上論斷，應依刑事訴訟法第299條第1項前段、第301條第1項前
段，毒品危害防制條例第4條第1項、第19條第1項，刑法第11條
、第59條、第51條第5款、第38條之1第1項前段、第3項，判決如
主文。
本案經檢察官林永提起公訴，檢察官林靖蓉到庭執行職務。
中　　華　　民　　國　　111 　年　　6 　　月　　24 　 日
                  刑事第三庭  審判長法  官   吳宗航 
                  　　　　　　　　　法  官   陳昱維
　　　　　　　　　                  法  官   李昆儒
以上正本證明與原本無異。
如不服本判決應於收受送達後20日內向本院提出上訴書狀，並應
敘述具體理由；其未敘述上訴理由者，應於上訴期間屆滿後20日
內向本院補提理由書（均須按他造當事人之人數附繕本）。「切
勿逕送上級法院」。告訴人或被害人對於本判決如有不服，請書
具不服之理由狀，請求檢察官上訴者，其上訴期間之計算係以檢
察官收受判決正本之日期為準。
                                    書記官    林傳坤
中　　華　　民　　國　　111 　年　　6 　　月　　24　　日
附錄本案論罪科刑所引實體法條全文：
毒品危害防制條例第4條第1項
製造、運輸、販賣第一級毒品者，處死刑或無期徒刑；處無期徒
刑者，得併科新臺幣3千萬元以下罰金。
附表一
編號 交易對象 來電號碼 來電時間 交易時間 毒品種類、 數量、 金額及 所得 主文罪名及宣告刑暨沒收 1（對應起訴書附表編號1） 王敏建（與郭昱峰合資購買） 市話000-000000號 110年3月20日7時29分許 110年3月20日7時30分許 海洛因 1小包 1000元 1000元 許笠煒販賣第一級毒品，處有期徒刑拾伍年壹月。扣案搭配門號○○○○○○○○○○號華碩牌行動電話壹支（含SIM卡壹枚、白色背蓋壹個）沒收之。未扣案販賣第一級毒品所得新臺幣壹仟元沒收之，於全部或一部不能沒收或不宜執行沒收時，追徵其價額。 2（對應起訴書附表編號2） 王敏建 同上 110年5月11日6時55分許 110年5月11日6時57分許 同上  許笠煒販賣第一級毒品，處有期徒刑拾伍年壹月。扣案搭配門號○○○○○○○○○○號華碩牌行動電話壹支（含SIM卡壹枚、白色背蓋壹個）沒收之。未扣案販賣第一級毒品所得新臺幣壹仟元沒收之，於全部或一部不能沒收或不宜執行沒收時，追徵其價額。 3（對應起訴書附表編號3） 同上 同上 110年6月8日11時19分許 110年6月8日11時22分許 同上   許笠煒販賣第一級毒品，處有期徒刑拾伍年壹月。扣案搭配門號○○○○○○○○○○號華碩牌行動電話壹支（含SIM卡壹枚、白色背蓋壹個）沒收之。未扣案販賣第一級毒品所得新臺幣壹仟元沒收之，於全部或一部不能沒收或不宜執行沒收時，追徵其價額。 4（對應起訴書附表編號4） 同上  同上 110年6月9日6時50分許 110年6月9日6時52分許 同上 許笠煒販賣第一級毒品，處有期徒刑拾伍年壹月。扣案搭配門號○○○○○○○○○○號華碩牌行動電話壹支（含SIM卡壹枚、白色背蓋壹個）沒收之。未扣案販賣第一級毒品所得新臺幣壹仟元沒收之，於全部或一部不能沒收或不宜執行沒收時，追徵其價額。 5（對應起訴書附表編號5） 侯傑晟 行動電話門號0000000000號 110年4月29日17時24分許 110年4月29日17時29分許 同上 許笠煒販賣第一級毒品，處有期徒刑拾伍年壹月。扣案搭配門號○○○○○○○○○○號華碩牌行動電話壹支（含SIM卡壹枚、白色背蓋壹個）沒收之。未扣案販賣第一級毒品所得新臺幣壹仟元沒收之，於全部或一部不能沒收或不宜執行沒收時，追徵其價額。 6（對應起訴書附表編號6） 同上 同上 110年5月11日17時13分許 110年5月11日17時16分許 同上 許笠煒販賣第一級毒品，處有期徒刑拾伍年壹月。扣案搭配門號○○○○○○○○○○號華碩牌行動電話壹支（含SIM卡壹枚、白色背蓋壹個）沒收之。未扣案販賣第一級毒品所得新臺幣壹仟元沒收之，於全部或一部不能沒收或不宜執行沒收時，追徵其價額。 7（對應起訴書附表編號7） 同上 市話000-000000號 110年5月21日16時11分許 110年5月21日16時13分許 同上 許笠煒販賣第一級毒品，處有期徒刑拾伍年壹月。扣案搭配門號○○○○○○○○○○號華碩牌行動電話壹支（含SIM卡壹枚、白色背蓋壹個）沒收之。未扣案販賣第一級毒品所得新臺幣壹仟元沒收之，於全部或一部不能沒收或不宜執行沒收時，追徵其價額。 8（對應起訴書附表編號8） 同上 同上 110年6月8日12時36分許 110年6月8日12時38分許 同上 許笠煒販賣第一級毒品，處有期徒刑拾伍年壹月。扣案搭配門號○○○○○○○○○○號華碩牌行動電話壹支（含SIM卡壹枚、白色背蓋壹個）沒收之。未扣案販賣第一級毒品所得新臺幣壹仟元沒收之，於全部或一部不能沒收或不宜執行沒收時，追徵其價額。 9（對應起訴書附表編號9） 同上 同上 110年6月25日9時54分許 110年6月25日9時56分許 同上 許笠煒販賣第一級毒品，處有期徒刑拾伍年壹月。扣案搭配門號○○○○○○○○○○號華碩牌行動電話壹支（含SIM卡壹枚、白色背蓋壹個）沒收之。未扣案販賣第一級毒品所得新臺幣壹仟元沒收之，於全部或一部不能沒收或不宜執行沒收時，追徵其價額。 10（對應起訴書附表編號10） 闕坤泉 市話000-000000號 110年6月9日9時6分許 110年6月9日9時7分許 同上 許笠煒販賣第一級毒品，處有期徒刑拾伍年壹月。扣案搭配門號○○○○○○○○○○號華碩牌行動電話壹支（含SIM卡壹枚、白色背蓋壹個）沒收之。未扣案販賣第一級毒品所得新臺幣壹仟元沒收之，於全部或一部不能沒收或不宜執行沒收時，追徵其價額。 11（對應起訴書附表編號12） 楊朝欽 市話000-000000號 110年6月22日11時54分許 110年6月22日11時55分許 同上 許笠煒販賣第一級毒品，處有期徒刑拾伍年壹月。扣案搭配門號○○○○○○○○○○號華碩牌行動電話壹支（含SIM卡壹枚、白色背蓋壹個）沒收之。未扣案販賣第一級毒品所得新臺幣壹仟元沒收之，於全部或一部不能沒收或不宜執行沒收時，追徵其價額。 12（對應起訴書附表編號13） 謝志忠 同上 110年6月9日17時27分許 110年6月9日17時28分許 海洛因 約毛重0.3公克 1000元 1000元 許笠煒販賣第一級毒品，處有期徒刑拾伍年壹月。扣案搭配門號○○○○○○○○○○號華碩牌行動電話壹支（含SIM卡壹枚、白色背蓋壹個）沒收之。未扣案販賣第一級毒品所得新臺幣壹仟元沒收之，於全部或一部不能沒收或不宜執行沒收時，追徵其價額。 
附表二之1
編號 對象 時間 地點 毒品種類數量 交易金額 聯繫及交付毒品方式 1（對應起訴書附表編號11） 陳有生 110年5月4日6時9分許 臺東縣○○市○○街00號住處外道路旁 重量0.1公克之海洛因 1000元 許笠煒與陳有生間以電話接通作為可進行毒品交易之暗號，先由陳有生以公共電話000-000000號撥打許笠煒所持用之門號0000000000號並撥通後，由陳有生於左列時點前往左列地點，許笠煒將左列之海洛因交付陳有生，陳有生則交付左列之現金予許笠煒。 
附表二之2
編號 畫面時間 內容 1 110年5月4日6時8分47秒至同時9分3秒 被告穿著黑色長袖上衣，白底黑條紋短褲自臺東縣○○市○○街00號其住處走出，右手放置於右眼上方往鏡頭方向察看約12秒許。 2 同日時9分7秒至14秒 自被告走回其住處後約4秒許，證人黃文華穿著深紅色長袖上衣，黑色褲子及黑色及膝雨鞋出現於畫面右下方並以跑步方式進被告住處。 3 同日時10分28秒 經過約1分14秒許，證人黃文華自被告住處走出。 4 同日時10分30秒至47秒 證人黃文華往畫面右方走去，同時車牌號碼為AZV-0657號銀色豐田ALTIS自用小客車出現於畫面右方並臨停在被告住處隔壁前之道路，約4秒許（同日時10分39秒至42秒），此時證人黃文華亦不在畫面中。